427Edepot - Archives communales déposées de Purgerot
Archives Départementales de la Haute-Saône
Série Edepot
ARCHIVES COMMUNALES DEPOSEES. ARCHIVES DES INTERCOMMUNALITES.
427Edepot - Archives communales déposées de Purgerot
1660-1935
427Edepot1-46
Archives Départementales de la Haute-Saône 14B rue Miroudot St Ferjeux 70000 VESOUL
COMMUNE DE PURGEROT
Sources complémentaires aux Archives Départementales de la Haute-Saône: B 4223, élections des députés et remontrances, plaintes et doléances que les habitants de Purgerot présentent à l'assemblée générale du bailliage de Vesoul (1789). B 5648, requête tendant à ce que les habitants de Purgerot soient condamnés à faire un rôle d'impositions de la somme de 83 francs (1756). B 5994, procès au sujet du bail du moulin appelé d'Affondrac, sis au territoire de Purgerot (1694-1695). B 6191, procès-verbaux d'enquêtes faites au bailliage d'Amont concernant les habitants et communauté de Purgerot (1719). B 8738, justice seigneuriale de Purgerot (1722-1778). B 9533, arpentement général du territoire de Purgerot (1780). E 672, 674, 675, 681, titres de la famille Foillenot concernant Purgerot (1202-an V). E 770, titres de la famille de Raincourt concernant Purgerot (1514). E 873, convention entre la communauté de Purgerot et le recteur d'école (1737). E 901, ordonnance royale enjoignant à la communauté de payer au sieur Deroche ce qu'elle lui doit (1770). H 247, 256, 264, 320-322, archives de l'abbaye de Cherlieu concernant Purgerot (XII° siècle-1768). H 435, 460, 477, 554, archives de l'abbaye de Faverney concernant Purgerot (767-1773). 1 J 51, 74, 604, 240, 264, 748, archives concernant Purgerot (1211-1843). 34 J 18, cahier de fondations de messe (1630-1727). 299 L 1, 368 L 249 et 356, 391 L 29 et 53, époque révolutionnaire. 3 O 441, travaux communaux.
Modalités d'entrée
Dépôt du 01/01/1960
Dernier ajout le 31/08/2006
Archives publiques
Sommaire
ARCHIVES ANCIENNES
FINANCES ET IMPOTS (1775-1784)
427 Edepot 1-3
BIENS COMMUNAUX-EAUX ET FORETS-VOIRIE (1739-1792)
427 Edepot 4-6
JUSTICE (1684)
427 Edepot 7
CULTE (1660-1791)
427 Edepot 8, 427 Edepot 12-16
DOCUMENTS D'ORIGINE PRIVEE (...)
427 Edepot 17
ARCHIVES MODERNES
ADMINISTRATION GENERALE DE LA COMMUNE (1793-1915)
427 Edepot 9-11, 427 Edepot 18-19
POPULATION-ECONOMIE SOCIALE-STATISTIQUES (1841-1935)
427 Edepot 20-22
CONTRIBUTIONS-ADMINISTRATIONS FINANCIERES (1829-1921)
427 Edepot 23-28
AFFAIRES MILITAIRES (1816-1914)
427 Edepot 29-30
POLICE-HYGIENE PUBLIQUE-JUSTICE (...)
427 Edepot 31
ELECTIONS ET PERSONNEL (1821-1935)
427 Edepot 32-33
FINANCES DE LA COMMUNE (1790-1850)
427 Edepot 34-35
EDIFICES COMMUNAUX (1809-1902)
427 Edepot 36-37
BIENS ET BOIS COMMUNAUX-EAUX (1791-1919)
427 Edepot 38-40
VOIRIE-REGIME DES EAUX (1833-1928)
427 Edepot 41-42
CULTE (1840-1880)
427 Edepot 43
ASSISTANCE ET PREVOYANCE (1849-1927)
427 Edepot 44
INSTRUCTION PUBLIQUE (1790-1912)
427 Edepot 45
DOCUMENTS D'ORIGINE PRIVEE (1894)
427 Edepot 46
- ARCHIVES ANCIENNES
  - FINANCES ET IMPOTS
    - Livre d'arpentement du territoire de Purgerot: exemplaire original portant la signature de François-Benoît Lonchamp, arpenteur, avec table alphabétique des propriétaires mise à jour au XIX° siècle (1780-1781). 1 registre relié dos cuir., 427 Edepot 1; CC1
      Communicabilité
      Communicable
      REGISTRE
      Thesaurus administratif:
      FISCALITE IMMOBILIERE
      Noms géographiques:
      PURGEROT
      Noms de personnes:
      LONCHAMP (François-Benoît)
    - Livre d'arpentement, avec liste des propriétaires mise à jour au XIX° siècle, dressé par François-Benoît Lonchamp, arpenteur (1780-1781). Copie du précédent. 1 registre couvert en cuir., 427 Edepot 2; CC2
    - Requête de Jean Ducret, receveur des revenus patrimoniaux, afin d'être acquitté de différentes sommes d'argent (1784). Requête de Claude-François Huot contre les commis-répartiteurs (1775)., 1775-1784; 427 Edepot 3; CC3
      FISCALITE
      DUCRET (Jean); HUOT (Claude-François)
  - BIENS COMMUNAUX-EAUX ET FORETS-VOIRIE
    - Pièces de procédure entre la communauté de Purgerot d'une part, et celles de Chargey-lès-Port et Conflandey d'autre part, concernant des anticipations sur des communaux (1667-an X). Amodiations de communaux (1788). Bail des fonds sur Purgerot, appartenant à l'abbaye de Cherlieu (1788); vente de ces fonds (1791). Pièces de procédure concernant les droits d'usage dans le bois appelé "les Aiglières" (1784-an IX). Communaux: plan géométrique de plusieurs pièces d'héritages, dressé par François Durget, arpenteur (1761)., 427 Edepot 4; DD1
      PLAN
      BAUX RURAUX; DROITS D'USAGE FORESTIERS
      AIGLIERES (LES); CHARGEY-LES-PORT; CONFLANDEY; PURGEROT
      DURGET (François)
      Noms d'organismes:
      Abbaye de Cherlieu
    - Mesurage et abornement de tous les chemins et communaux du finage de Purgerot: plan, dressé par François-Benoît Lonchamp, arpenteur (1778), en mauvais état., 427 Edepot 5; DD2
      Non communicable physiquement
      Raison: En mauvais état.
      VOIE COMMUNALE
      BOURQUIN (Jean-Claude); FOULON (Pierre); LONCHAMP (François-Benoît)
    - Pièces de procédure entre la communauté de Purgerot et Pierre Foulon, concernant un dépôt de déblais dans un "treige" de la commune (1777-1779, dont 1 parchemin). Fontaine: procès-verbal de visite (1739). Eglise: marché pour la fourniture du luminaire (1792); la commune fait don de 2 vases d'argent de l'église pour qu'ils soient déposés sur l'autel de la Patrie (an II). Presbytère: marché de réparation avec Jean-Claude Bourquin (1790)., 1739-1792; 427 Edepot 6; DD3
      EDIFICE CULTUEL; PRESBYTERE
  - JUSTICE
    - Justice seigneuriale de Purgerot (1 cahier)., 1684; 427 Edepot 7; FF1
      CAHIER
      JUSTICE
  - CULTE
    - Réquisition au profit de Jussey, des livres du curé Delestre, autrefois à Cornot avant de demeurer à Purgerot., An II; 427 Edepot 8; GG1
      VIE RELIGIEUSE
    - Registre paroissial de Purgerot, il manque plusieurs feuillets au début: 1 page détachée, sépultures (1665-1668); sépultures (1681-1685); mariages (1660-1684); baptêmes (1662-1685); baptêmes, mariages, sépultures (1685-1708). 1 registre papier couvert d'un parchemin manuscrit médiéval., 1660-1708; 427 Edepot 12; GG2
      Support de substitution
      Cote 5Mi5R46
      Raison: Document microfilmé
      REGISTRE PAROISSIAL
      Thesaurus historique:
      registre paroissial
    - Registre paroissial de Purgerot: baptêmes, mariages, sépultures (1709-1717, 1756-1765). 1 registre papier relié d'un parchemin du XVI° siècle, avec signature Richardot dissimulé dans la plat cartonné, début XIX° siècle., 1709-1765; 427 Edepot 13; GG3
    - Registre paroissial de Purgerot: baptêmes, mariages, sépultures (1716-1756). 1 registre couvert de 2 feuillets d'un parchemin manuscrit médiéval., 427 Edepot 14; GG4
    - Registre paroissial de Purgerot: baptêmes, mariages, sépultures (1766-1775) 1 registre papier relié., 427 Edepot 15; GG5
    - Registre paroissial de Purgerot: baptêmes, mariages, sépultures (1776-1791). 1 registre papier relié., 427 Edepot 16; GG6
  - DOCUMENTS D'ORIGINE PRIVEE
    - Déclaration des terres et prés que possède Anne-Constance Jacquemin sur Vy-lès-Rupt (s. d.), XVIII° siècle; 427 Edepot 17; II1
      PURGEROT; VY-LES-RUPT
      JACQUEMIN (Anne-Constance)
- ARCHIVES MODERNES
  - ADMINISTRATION GENERALE DE LA COMMUNE
    - Registre des délibérations du conseil municipal de Purgerot., 1790-an IV; 427 Edepot 9; D1
      REGISTRE; DELIBERATION
      CONSEIL MUNICIPAL
    - Registre des délibérations du conseil municipal de Purgerot., 1838-1855; 427 Edepot 10; D2
    - Registre des délibérations du conseil municipal de Purgerot., 1856-1883; 427 Edepot 11; D3
    - Registre des délibérations du conseil municipal de Purgerot., 1883-1915; 427 Edepot 18; D4
      DELIBERATION
    - Extraits de délibérations du conseil municipal de Purgerot (1815-1819, 1 cahier; 1793-an III). Répertoires des actes soumis à l'enregistrement (1806-1826, 1828-1888)., 1793-1888; 427 Edepot 19; D5
      DELIBERATION; REPERTOIRE
  - POPULATION-ECONOMIE SOCIALE-STATISTIQUES
    - Mouvement annuel de la population (1853-1904, 1906)., 1853-1906; 427 Edepot 20; F1
      POPULATION
    - Dénombrement quinquennal: listes nominatives (1841, 1856-1906)., 1841-1906; 427 Edepot 21; F2
      Cote 6Mi135
      DENOMBREMENT DE LA POPULATION
      RECENSEMENT DE POPULATION
    - Statistiques agricoles annuelles (1858-1860, 1862, 1864-1867, 1869, 1871-1872, 1888-1890, 1892-1918, 1921, 1925-1926, 1928, 1932, 1935); internationale (1873); décennale (1882-1892). Etats des récoltes (1864, 1867, 1869, 1871-1873, 1875, 1877, 1881). Entretien et fourniture du taureau communal: marchés (1868-1912)., 1858-1935; 427 Edepot 22; F3
      STATISTIQUE
      PRODUCTION AGRICOLE
  - CONTRIBUTIONS-ADMINISTRATIONS FINANCIERES
    - Télégraphe, projet de relier le canton de Combeaufontaine au réseau départemental (1869). Contributions: tableau comparatif des évaluations des maisons et usines (s.d.). Métré général des bâtiments de la commune (1842). Commissaires-répartiteurs: listes (1851-1903). Taxes vicinales: rôles (1870, 1875, 1905). Taxes sur les chiens: rôle (1905). Contributions directes et taxes de prestations en nature: réclamations (1898-1906)., 1842-1906; 427 Edepot 23; G1
      FISCALITE; TELEGRAPHE
    - Matrices générales (1829-1831, 1839-1848)., 1829-1848; 427 Edepot 24; G2
      MATRICE D'IMPOSITION
      FISCALITE DES PERSONNES; FISCALITE IMMOBILIERE; FISCALITE PROFESSIONNELLE
    - Matrices générales., 1850-1865; 427 Edepot 25; G3
    - Matrices générales., 1866-1881; 427 Edepot 26; G4
    - Matrices générales., 1882-1899; 427 Edepot 27; G5
    - Matrices générales., 1900-1921; 427 Edepot 28; G6
  - AFFAIRES MILITAIRES
    - Recensement des jeunes gens: tableaux (1816, 1827-1831, 1833-1914)., 1816-1914; 427 Edepot 29; H1
      RECENSEMENT MILITAIRE
      CONSCRIPTION
    - Armée révolutionnaire, formation d'une armée dans le département (an II). Armée territoriale: tableau de recensement des classes 1855 à 1866. Formation: avis d'inscription (1874), état des citoyens non mariés de 25 à 35 ans (1870). Garde nationale: état des mobilisés ayant 21 ans accomplis au 1er avril 1919. Etat nominatif des classes 1864, 1868. Listes des gardes nationaux de 21 à 55 ans (1848). Listes de recensement (s.d.). Etats des mutations (1840, 1849). Relevé nominatif des bulletins individuels des célibataires de 20 à 35 ans (1841). Feuilles d'appel pour servir aux visites d'armes (1840). Etat des hommes auquel la commune a distribué des fusils (s.d.). Elections des officiers et sous-officiers: procès-verbaux (1831-1848). Bataillon cantonal: règlement (1832), arrêté ordonnant le retrait des armes (1851). extrait du tableau cantonal (1848). Sapeurs-pompiers: liste électorale (1907) et procès-verbal d'élection (1907)., An XII-1920; 427 Edepot 30; H2
      CONSCRIPTION; SAPEUR POMPIER
      garde nationale
  - POLICE-HYGIENE PUBLIQUE-JUSTICE
    - Police locale. Ramonage des cheminées: marchés (1864, 1887, 1896). Sinistres: secours pour pertes (1888, 1901) et états (1901), états des sinistres (1890-1909), déclarations manuscrites des pertes (s.d.). Transports de corps et permis d'inhumer (1883-1895). Police générale: souches de passeport (1859, 1871). Justice. Saisie de meubles et biens: procès-verbaux (an XII); listes générales du jury (1849-1853); jugement autorisant François Thevenot, enfant mineur, à s'engager dans la flotte française (1892). Hygiène publique et salubrité: statistique du choléra (1855). Admission d'une élève sage-femme à Paris: arrêté préfectoral (1809). Vaccination: nomination d'un vaccinateur (1916). Salubrité publique: arrêté de police (1883). Epizooties: dénombrement des animaux (1871), arrêtés préfectoraux (1913, 1920)., An XII-1920; 427 Edepot 31; I1
      PASSEPORT; LISTE NOMINATIVE; STATISTIQUE; ARRETE PREFECTORAL
      JUSTICE; POLICE; PROTECTION SANITAIRE DU CHEPTEL; SINISTRE; TRANSPORT DE CORPS
  - ELECTIONS ET PERSONNEL
    - Listes électorales (1840, 1843, 1846, 1848-1853, 1855-1857, 1859, 1871, 1876-1914, 1919-1923, 1935)., 1840-1935; 427 Edepot 32; K1
      LISTE ELECTORALE
      ELECTEUR
    - Elections municipales (1821-1932), élections législatives (1852-1919), élections au conseil général (1852-1925), vote pour le rétablissement de l'Empire (1852), plébiscite (1870), élections au conseil d'arrondissement (1861-1922), élections sénatoriales (1881, 1908, 1919, 1935): procès-verbaux. Elections à la chambre de commerce (1908-1921), à la chambre d'agriculture (1920): listes électorales. Personnel communal. - Gardes-forestiers, révocation, nomination, traitement (1840-1863). Gardes-champêtres, traitement, révocation (1866-1876). Cantonnier, nomination (1904)., 1821-1935; 427 Edepot 33; K2
      LISTE ELECTORALE; PROCES-VERBAL D'ELECTION
      ELECTION CANTONALE; ELECTION LEGISLATIVE; ELECTION MUNICIPALE; ELECTION PROFESSIONNELLE; ELECTION SENATORIALE; PERSONNEL
  - FINANCES DE LA COMMUNE
    - Finances communales: comptes et pièces diverses (1790-1829), comptes de gestion (1791-1850)., 1790-1850; 427 Edepot 34; L1
      COMPTE DE GESTION
      FINANCES COMMUNALES
    - Budgets (1812-1849) et compte administratif (1849)., 427 Edepot 35; L2
      BUDGET; COMPTE ADMINISTRATIF
      PORT D'ATELIER; PURGEROT
  - EDIFICES COMMUNAUX
    - Réparations aux fontaines, maison commune et église: devis (1901). Maison commune-école de garçons, construction: plan; réparations; acquisition d'une maison: actes notariés (an IV-1875). Four communal, réparations: procès-verbal de visite (an VII), devis (1812). Fontaines, construction, acquisition de terrain, reconstruction avec conduite en fonte, réparations, alimentation de la fontaine (1832-1901, plans). Fontaine à Port-d'Atelier, construction d'un aqueduc (1818), réparations de la conduite d'eau (1877), couverture de la fontaine (1890). Remise des pompes et corps de garde: plan; acquisition d'une maison: acte notarié (1843). Ecole des filles, projet de réparations et d'exhaussement: devis et plan (1851). Ouverture d'une école mixte à Port-d'Atelier, achat d'une maison (1863-1869). Pont à bascule, établissement: marchés (1892-1893)., An IV-1901; 427 Edepot 36; M2
      ECOLE; EDIFICE CULTUEL; HOTEL DE VILLE
    - Réparations à l'église et au presbytère (1857). Eglise, réparations: devis; réparations au clocher: plan, refonte d'une cloche, réparations de la grosse cloche (1809-1902). Presbytère, projet de réparations: devis et plan, échange d'immeubles: acte notarié, clôture du jardin: devis, et agrandissement du jardin (1828-1879). Cimetière, acquisition de terrain: acte notarié, réparations aux murs, projet de construction d'un nouveau cimetière (1835-1881, plan)., 427 Edepot 37; M2
      CIMETIERE; EDIFICE CULTUEL; PRESBYTERE
  - BIENS ET BOIS COMMUNAUX-EAUX
    - Partage des communaux (1793). Terrain communal: plan (an V) et plan de la commune (an XIII). Mise en valeur des terrains, état des biens (1867). Acquisition de terrains, vente, droit de servitude: actes notariés (1839-1919). Délimitation de propriétés avec des terrains communaux: pièces de procédure entre la commune et plusieurs particuliers (1845-1854, plans)., 1793-1919; 427 Edepot 38; N1
    - Ventes de bois (1793-1810). Balivage et martelage: procès-verbaux (an II, 1840). Délimitation des bois: procès-verbaux de reconnaissance (1841-1869). Ouverture d'une ligne sommière: plan (1850). Répartition du taillis et distribution de la futaie: rôles (1817, 1828-1870). Exploitation de la coupe affouagère (an XIII, 1810-1814, 1833, 1858). Réclamation d'affouage (1828-1830). Répartition proportionnelle des taxes affouagères (1872). Location de la chasse (1829, 1842-1908). Source, permission des propriétaires pour faire des recherches sur leurs terrains, promesse de vente, échange d'une source contre un terrain (1847-1848, 1893)., 1793-1908; 427 Edepot 39; N2
      PROCES-VERBAL; ROLE
      BOIS; EAU SOUTERRAINE
    - Cession des fours banaux appartenant aux religieux de l'abbaye de Cherlieu, à la commune (1791). Amodiation de ces fours (1791-an X, 1829). Amodiations des communaux (1792-1900). Amodiations des boues des fontaines (1852-1871). Marché d'entretien (1849)., 1791-1900; 427 Edepot 40; N3
      BAUX RURAUX
  - VOIRIE-REGIME DES EAUX
    - Voirie urbaine. Alignement (1843-1893). Place publique, création et aménagement: plan 1928). Petite voirie. Chemin de grande communication n° 14, de Combeaufontaine à Faverney, alignement, élargissement: plans (1844-1878). Chemin de moyenne communication n° 5, acquisition de terrains (1874-1786). Chemin de grande communication n° 25, redressement (1879). Chemin de grande communication n° 7a, de Faverney à Arbecey, travaux, abatage d'arbres, alignement (1882-1895). Chemin de grande communication n° 3, de Besançon à Neufchâteau, rectification, acquisition de terrain (1885). Chemin de grande communication n° 3b, de Scey-sur-Saône à Gevigney (1902-1911)., 1843-1928; 427 Edepot 41; 01
      ROUTE DEPARTEMENTALE
    - Chemins vicinaux, construction d'aqueduc, tableaux généraux, reconnaissance des chemins, élargissement, ouverture: plans (1833-1909). Chemins de défruitement, élargissement: plan, ouverture (1860-1907). Pont suspendu de Port-d'Atelier, pose de tablier (1844-1891). Prestations (1880-1894). Ressources (1894-1900). Régime des eaux. Curage des ruisseaux: plan (1844-1925). Canal de l'Est (1882). La Saône, éboulement à Port-d'Atelier (1894)., 1833-1925; 427 Edepot 42; O2
      RESEAU ROUTIER
  - CULTE
    - Fabrique. - Nomination des membres (1840-1864). Legs (1853-1855). Subventions (1856, 1874). Quittances et reçus (1857-1869). Locations des bancs de l'église (1857-1868). Comptes de gestion (1858-1880). Budgets (1860-1874)., 1840-1880; 427 Edepot 43; P1
      BUDGET; COMPTE DE GESTION
      DONS-ET-LEGS; VIE RELIGIEUSE
      Institution Bourdault
  - ASSISTANCE ET PREVOYANCE
    - Legs aux pauvres de la commune (1852, 1859). Répartition d'une somme d'argent pour les malheureux (1849). Etat des indigents (1854). Aliénés, frais de pension (1857-1881). Admission à l'institution Bourdault (1853). Protection des enfants du premier âge: tableau annuel (1878), registre des commissions locales (1884-1893)., déclaration des parents (1881-1902), déclaration des nourrices (1896). Assistance aux vieillards, infirmes et incurables (1914). Société d'assurance mutuelle contre la mortalité du bétail: statuts (1899), reçus, correspondance (1908-1923). Bureau d'assistance, élection de délégués, commission cantonale, commission municipale (1861-1925). Délibérations (1912-1927, 1 cahier)., 1849-1927; 427 Edepot 44; Q1
      LISTE NOMINATIVE; DELIBERATION
      DONS-ET-LEGS; PROTECTION MATERNELLE ET INFANTILE; PROTECTION SOCIALE
  - INSTRUCTION PUBLIQUE
    - Caisse des écoles, création et subvention: arrêté municipal (1881). Mobilier scolaire, subvention départementale (1882). Commission scolaire municipale: délibérations (1883, 1 cahier), extraits (1883, 1892, 1912). Correspondance, demandes de congés scolaires (1883). Instituteurs, marchés (1790-1793, 1816), nominations, traitement (1850, 1860, 1863, 1868). Listes nominatives des enfants de 6 à 13 ans (1881-1886). Enfants instruits dans la famille, déclarations verbales (1882-1886). Extraits du registre d'appel de l'école (octobre 1882-avril 1887)., 1790-1912; 427 Edepot 45; R1
      DELIBERATION; LISTE NOMINATIVE
      VIE SCOLAIRE
  - DOCUMENTS D'ORIGINE PRIVEE
    - Vente de terrains entre particuliers: expédition., 1894; 427 Edepot 46; S1